Inventaris van het archief van het 320 Squadron RNAS, 1940-1946
Nationaal Archief, Den Haag
320 Squadron RNAS
1940-1946
D59
0.70 meter; 13 inventarisnummers.
Normale geschreven, getypte en gedrukte documenten, geen bijzondere handschriften.
Nationaal Archief, Den Haag
Het 320 Squadron van de Royal Netherlands Naval Air Service (RNAS) werd juni 1940, vooreerst als Eerste Nederlands Escadrille, en per augustus als squadron opgericht. In 1946 werd het squadron RNAS opgeheven. Het archief bevat voornamelijk rapporten van uitgevoerde operaties.
Archiefvorming
Geschiedenis van de archiefvormer
Het uit uitgeweken Nederlandse militairen samengestelde 320 Squadron van de Royal Netherlands Naval Air Service (RNAS) werd juni 1940, vooreerst als Eerste Nederlands Escadrille, en per augustus als squadron opgericht in Groot-Brittannië. Het squadron vloog gedurende de Tweede Wereldoorlog met achtereenvolgens het Fokker T-VIIIW watervliegtuig, de Lockheed Hudson en de North American B-25 Mitchell. Het squadron was opgenomen in de organisatie van de Royal Air Force.
Aanvankelijk was 320 Squadron gestationeerd te Pembroke Dock en was het operationeel ondergebracht bij Coastal Command. Januari 1941 werd de eenheid samengevoegd met het 321 Squadron tot een vergroot 320 Squadron op de basis Carew Cheriton (er werd ook gevlogen vanaf Leuchars), en in april 1942 werd het 320 Squadron ondergebracht bij No 16 Group Command.
Vanaf maart 1943 opereerde men onder het Bomber Command. De taak werd verlegd van vooral patrouillevluchten naar offensieve missies, waarbij zelfs het eigen land moest worden gebombardeerd.
Op 18 oktober 1944 verhuisde de eenheid naar Melsbroek in België en daarna naar Achmer in Duitsland. Op 2 augustus 1945 kwam het squadron weer onder Nederlands bevel en wel dat van de Koninklijke Marine.
Het 320 Squadron RNAS werd mei 1946 opgeheven.
Geschiedenis van het archiefbeheer
Dit archief werd in 1995 vanuit het Instituut Maritieme Historie overgeplaatst naar het Centraal Archievendepot van het Ministerie van Defensie.
De verwerving van het archief
Overbrenging van een overheidsarchief
Inhoud en structuur van het archief
2.13
Ordening van het archief
Het archief van 320 Squadron werd deels gevormd volgens het rubriekenstelsel. De hoofdindeling van de rubrieken was als volgt:
betaling, kleding, voeding, nalatenschappen
censuur, correspondentie, periodieken en diverse
geneeskundige dienst
justitiële zaken
materiële zaken
oefeningen en cursussen
personele zaken
reglementen en orders
scheepsbewegingen en successen vliegtuigen
schulden.
Zie inv. nr. 1.
Aanwijzingen voor de gebruiker
Openbaarheidsbeperkingen
Volledig openbaar.
Materiële beperkingen
Aanvraaginstructie
Openbare archiefstukken kunnen online worden aangevraagd en gereserveerd. U kunt dit ook via de terminals in de studiezaal van het Nationaal Archief doen. Om te kunnen reserveren dient u de volgende stappen te volgen:
U maakt een profiel aan op www.gahetna.nl, en logt vervolgens in
Via de archiefinventaris (alleen de beschrijvingen met rode nummers) selecteert u het gewenste archiefstuk door op de knop 'Reserveren' te klikken
In het volgende scherm geeft u aan op welke dag u het archiefstuk wilt inzien
Indien u zich bevindt in de studiezaal en een tafelnummer heeft ontvangen kunt u dit nummer vermelden. Als u geen tafelnummer heeft kunt u tafelnummer 777 laten staan
Vervolgens bevestigt u uw reservering door deze te versturen.
Verwant materiaal
Beschikbaarheid van kopieën
Bijlagen
Concordantie van de inventarisnummers zoals deze werden gebruikt bij het Instituut Maritieme Historie van de Marinestaf naar de in deze inventaris gebruikte inventarisnummers
Ad-6 2
Ad-9 7
Ad-12 8
Ad-13 4
Ad-15 5
Ad-17 9
Ad-19 10
Ad-23 11
Ad-15/2 12
Ad-15/3 13
Beschrijving van de series en archiefbestanddelen
- Indicateur van ingekomen en uitgaande stukken, 1941-1942; 1; 1 deel
- Ingekomen en minuten van uitgaande stukken, 1941-1946; 2; 1 pak
- Rapporten van uitgevoerde luchtaanvallen, 1941; 3; 1 deel
  De rapporten zijn deels afzonderlijk ontstaan en opgemaakt, en later ingeplakt in het deel.
- Operations record book, rapporten van uitgevoerde luchtaanvallen, 1941-1945; 4-5; 2 banden
  In de Engelse taal.
  - 1941-1943, 4
  - 1944-1945, 5
- Bekendmakingen aan 320 en 321 Squadron, 1940-1942; 6; 1 deel
  De bekendmakingen zijn afzonderlijk ontstaan en opgemaakt, en later ingeplakt in het deel.
- Dagelijkse orders, 1942-1946; 7-11; 4 pakken en 1 omslag
  - 1942, 7
  - 1943, 8
  - 1944, 9
  - 1945, 10
  - 1946, 11; 1 omslag
- Operational returns, Opreps, minuten van rapporten inzake uitgevoerde operaties uitgebracht aan hoofdkwartier Allied Expeditionary Air Force., 1944-1945; 12-13; 1 omslag en 1 pak
  - 1944 - 1945 febr., 12
  - 1945 april - juli, 13